臺灣高等法院臺中分院刑事判決　　　　　　民國九十年度上易字第二三五四號
　　上　訴　人　臺灣臺中地方法院檢察署檢察官
　　被　　　告　甲○○
　　選任辯護人　陳建良
右上訴人因被告違反商標法案件，不服臺灣臺中地方法院中華民國九十年十月三日第
一審判決（民國九十年度易字第二二七三號，起訴案號：臺灣臺中地方法院檢察署民
國九十年度偵字第一０八０四號），提起上訴，本院判決如左：
    主　  文
原判決撤銷。
甲○○意圖欺騙他人，於同一商品使用相同於他人註冊商標之圖樣，處有期徒刑月
，如易科罰金，以佰元折算壹日。
扣案之仿冒ＣＡＴ商標汽門壹仟肆佰陸拾貳支及標籤陸支均沒收。
    事　　實
一、甲○○係臺中縣沙鹿鎮○○路二二一巷四一號「金福成汽車零件有限公司」負責
    人，明知CAT、CATERPILLAR英文字樣，業經美商傑特匹力公司在我國取得商標專
    用權，指定用於「航空機、船舶、車輛、運輸、機械器具及其組件」上，竟於九
    十年四、五月間未經商標專用權人之同意或授權，意圖欺騙他人，而使用相同之
    「CAT」「CATERPILLAR」商標於其產售之不銹鋼汽門產品上，並於標籤上使用相
    同「CATERPILLAR 」商標圖樣，足生損害美商傑特匹力公司之商標專用權，嗣於
    九十年五月二十八日下午六時三十分，為美商傑特匹力公司委託陳居亮律師，會
    同警方人員於上址搜索查獲，扣得仿冒CAT 之汽門零件一四六二支及標籤六支。
二、案經告訴人美商傑特匹力公司訴由臺中縣警察局移送臺灣臺中地方法院檢察署檢
    察官偵查起訴。
    理  　由
一、訊據被告矢口否認有違反商標法之犯行，辯稱：所查獲的汽門上面的型號，不是
    伊打的，當初伊拿樣品去星陽雷射雕刻工業社時，告訴老闆要照著樣品上面的數
    字及型號打上去，並且告訴老闆「CAT 」字樣不可以打上去，因為老闆是第一次
    接伊的訂單，可能沒有聽清楚，打錯了，所以才將「 CAT」打上去，恰巧因為伊
    至臺北參加展覽，所以未在公司內，該批貨送來時，是由伊女兒點收，伊女兒不
    知情，就將該貨物簽收，待伊於九十年五月二十四日要出貨時，才發現汽門上誤
    打了「CAT」字樣，伊就馬上取消出貨，把該批汽門放在工廠內，想將「CAT」磨
    掉後再行出貨等語。惟查右開事實業據告訴人委任之律師陳居亮於原審偵審中及
    本院審理時指訴甚詳，並有在現場查扣之刻有「CAT 」圖樣之不銹鋼汽門一千四
    百六十二支及標籤六支可證。而證人即星陽雷射雕刻工業社負責人丙○○於原審
    審理時證稱：「伊從九十年五月初才開始接被告的生意，被告被查獲之汽門上打
    字的部分，係被告委託伊製作，是按照被告所提供的樣品打上去，該批貨是由何
    人簽收，伊沒有印象，不過應該是公司裡的人員簽收的」（見原審卷第六十三頁
    、第六十四頁正面），於本院審理時證稱：「我都是按照被告之意思打進去的，
    他有拿樣品來，我是按照樣品打的。被告當時沒有告訴我，不可把「CAT 」等商
    標打進去等語。（見本院九十年十二月十二日訊問筆錄），足證被告所云係星陽
    雷射雕刻社打錯了，伊想將「CAT 」磨掉後再行出貨，均為卸責之辭，不足採信
    ，其犯行應可認定。
二、查CAT  、CATERPILLAR英文字樣，業經告訴人註冊，取得商標註冊證，此有告訴
    人提出之中華民國商標註冊證二紙附卷可證。核被告所為，係犯商標法第六十二
    條第一款、第二款之罪。被告所犯上開二罪，其間有方法結果之牽連關係，應依
    情節較重之第一款處斷。原審疏未詳查，對於被告遽為無罪之諭知，尚有未當，
    檢察官上訴意旨指摘原判決不當，為有理由，應由本院將原判決撤銷改判，爰審
    酌被告犯罪之動機、目的、手段、所生危害及犯後態度等一切情狀，量處以有期
    徒刑三月，並諭知易科罰金之折算標準。扣案仿冒之CAT 商標汽門一千四百六十
    二支及標籤六支，均依商標法第六十四條規定，諭知沒收。
據上論斷，應依刑事訴訟法第三百六十九條第一項前段、第三百六十四條、第二百九
十九條第一項前段，商標法第六十二條第一款、第六十四條，刑法第十一條、第五十
五條，罰金罰鍰提高標準條例第二條，判決如主文。
本案經檢察官乙○○到庭執行職務。
中      華      民      國　    九十一   年    　 一      月     八 　  日
                                    臺灣高等法院臺中分院刑事第五庭
                                          審判長法　官  袁　從　楨
                                                法  官  郭　同　奇
                                                法　官　胡　森　田
右正本證明與原本無異。
不得上訴。
                                                書記官  王  瑩  澤
中      華      民   國　    九十一   年    　 一      月     九 　  日
                                                                        Ａ
